Images des répertoires du notaire Edmond Bardout pour l'étude IX
Archives nationales de France
Images des répertoires du notaire Edmond Bardout pour l'étude IX
30 juillet 1863 - 24 janvier 1871
MC/RE/IX/23 - MC/RE/IX/24
Etude IX; Bardout, Edmond
2 registres
Archives nationales de France
Minutes et répertoires: la loi 2008-696 du 15 juillet 2008 relative aux archives a fixé à 75 ans à compter de la date de l'acte, ou à 25 ans à compter de la date du décès de l'intéressé si ce délai est plus bref, le délai de communication des minutes et répertoires des notaires; ce délai est porté à 100 ans à compter de la date de l'acte si le document se rapporte à un mineur (code du Patrimoine, articles L213-2, 4e d et 5e).
Autres documents de l'étude (dossiers de clients, comptabilité...): s'agissant d'archives privées, ces documents sont communicables selon les modalités fixées par le déposant ou le donateur.
Certains documents ne sont pas accessibles sous leur forme originale en raison de leur mauvais état de conservation.
Registres entrés puis versés aux Archives nationales en 1961 et 2007.
Images des répertoires de l’étude IX
Archives de l'étude IX
répertoire d'officier public ministériel
- Répertoire chronologique pour la période 30 juillet 1863 au 22 juillet 1864, 30 juillet 1863 - 22 juillet 1864; MC/RE/IX/23; Ce répertoire comprend 22 feuillets et fait partie d' un registre de 301 feuillets de papier manuscrits, hauteur 35,5 x largeur 24,5 cm, composé de 3 cahiers foliotés par le notaire. Le registre est en assez bon état.
  Le registre contient aussi le répertoire du notaire Hippolyte Lejeune pour la période du 2 septembre 1853 au 29 juillet 1863.
  Le répertoire contient les informations suivantes: 1. le n° de l'acte dans l'année; 2. date du jour; 3. nature de l'acte passé en brevet; 4. nature de l'acte passé en minute; 5. nom, prénom, domicile des parties, indication sur la situation et les prix des biens; 6. date d'enregistrement de l'acte; 7. droits d'enregistrement.
  Attention: seuls les actes passés en minute sont conservés; les actes mentionnés dans le répertoire comme passés en simple brevet (colonne 3) ne sont pas conservés par les notaires et ne sont donc pas versés au Minutier (ils sont remis aux clients).
  répertoire
  - Liste chronologique des actes pour la période du 30 juillet au 31 décembre 1863, 30 juillet - 31 décembre 1863; 280 r°-289 v°
  - Liste chronologique des actes pour la période du 2 janvier 1864 au 22 juillet 1864, 2 janvier 1864 - 22 juillet 1864; 289 v°-301 v°
- Répertoire chronologique pour la période 22 juillet 1864 au 24 janvier 1871, 22 juillet 1864 - 24 janvier 1871; MC/RE/IX/24; Ce répertoire comprend 145 feuillets et fait partie d' un registre de 300 feuillets de papier manuscrits, hauteur 36 x largeur 25,5 cm, composé de 3 cahiers foliotés par le notaire. Le registre est en assez bon état.
  Le registre contient aussi le répertoire du notaire Antoine Albert Laverne pour la période du 4 février 1871 au 18 février 1878.
  - Liste chronologique des actes pour la période du 23 juillet au 30 décembre 1864, 23 juillet - 30 décembre 1864; 1 r°-14 v°
  - Liste chronologique des actes pour la période du 2 janvier au 30 décembre 1865, 2 janvier - 30 décembre 1865; 14 v°-46 r°
  - Liste chronologique des actes pour la période du 2 janvier au 30 décembre 1866, 2 janvier - 30 décembre 1866; 46 r°-66 v°
  - Liste chronologique des actes pour la période du 2 janvier au 31 décembre 1867, 2 janvier - 31 décembre 1867; 66 v°-86 r°
  - Liste chronologique des actes pour la période du 2 janvier au 30 décembre 1868, 2 janvier - 30 décembre 1868; 86 r°-104 r°
  - Liste chronologique des actes pour la période du 4 janvier au 31 décembre 1869, 4 janvier - 31 décembre 1869; 104 r°-126 v°
  - Liste chronologique des actes pour la période du 4 janvier au 31 décembre 1870, 4 janvier - 31 décembre 1870; 126 v°-145 r°
  - Liste chronologique des actes pour la période du 23 au 24 janvier 1871, 23 janvier - 24 janvier 1871; 145 v°